臺灣高等法院高雄分院刑事判決　　　　　九十一年度上易字第四六四號
　　上　訴　人
　　即　被　告 乙○○
右上訴人因竊盜案件，不服臺灣屏東地方法院九十年度易字第一三九九號，中華民國
九十一年一月二十八日第一審判決（起訴案號：臺灣屏東地方法院檢察署九十年度偵
字第六八Ｏ四號）提起上訴，本院判決如左：
    主  文
上訴駁回。
    事實及理由
一、本案經本院審理結果，認第一審判決認事用法及量刑均無不當，應予維持，並引
    用第一審判決書記載之事實、證據及理由。
二、被告上訴意旨略以原審量刑過重云云；但查被告素行欠佳，其因二竊盜案件，經
    判處有期徒刑一年六月及七月，於再犯本案竊盜罪，係在前案假釋保護管束期間
    所犯，假釋期滿日期為九十年十二月三十一日，此有被告刑案資料查註紀錄表可
    稽，且又持其所有之螺絲起子及剪刀行竊（此二凶器為被告所有，原判決事實欄
    漏未載明，應予補正），原審審酌一切情狀，量處有期徒刑九月，並沒收扣案之
    螺絲起子、剪刀，並無過重，上訴無理由，應予駁回。
據上論斷，應依刑事訴訟法第三百六十八條、第三百七十三條，判決如主文。
本案經檢察官朱文彬到庭執行職務。
中      華      民      國    九十一    年      四      月     三十     日
                              臺灣高等法院高雄分院刑事第九庭
                                  審判長法官  張明松
                                        法官  任森銓
                                        法官  江泰章
右正本證明與原本無異。
不得上訴。
                                      書記官  郭榮芳
中    華    民    國     九十一     年       五       月     一         日
                                                                        Ｆ
附件：
臺灣屏東地方法院刑事判決                          九十年度易字第一三九九號
    公  訴  人  臺灣屏東地方法院檢察署檢察官
    被      告  乙○○  男  十九歲（民國○○○年○月○○日生）
                        住屏東縣鹽埔鄉○○村○○街二三號
                        身分證統一編號：Ｚ000000000號
右列被告因竊盜案件，經檢察官提起公訴（九十年度偵字第六八０四號），本院判決
如左：
    主  文
乙○○連續攜帶凶器竊盜，處有期徒刑玖月。扣案之螺絲起子、剪刀各壹支均沒收。
    事  實
一、乙○○意圖為自己不法之所有，基於概括之犯意，先於民國（下同）九十年十月
    二十一日凌晨一時許，在屏東縣屏東市○○街八二之五號前，持客觀上足以傷害
    他人身體之螺絲起子、剪刀各一支，破壞車鎖（毀損部分未據告訴）而竊取丁○
    ○所有、車牌號碼為ＥＺＰ－四六八號輕機車一輛，得手後供己代步使用；後為
    逃避警方追緝，於同月二十三日某時，將該機車車牌拔下丟棄。復於同年月二十
    四日凌晨某時，在屏東縣長治鄉○○村○○路一巷四十三號附近，持上開螺絲起
    子竊取邱日雄所有、號碼為ＷＭＦ－四六九號之機車車牌一面，並懸掛於前開機
    車使用。嗣於同年月二十六日晚間七時四十分許，在屏東市○○路與仁愛路口為
    警查獲，並扣得螺絲起子及剪刀各一支。
二、案經屏東縣警察局屏東分局報請台灣屏東地方法院檢察署檢察官偵查起訴。
    理  由
一、訊據被告乙○○對於右揭事實坦承不諱，核與證人丁○○、丙○○所述情節相符
    ，並有贓物保領結書、贓物認領保管單、車籍作業系統查詢認可資料等各一份附
    卷可稽，復有螺絲起子及剪刀各一支扣案可佐，足徵被告之自白與事實相符，其
    犯行洵堪認定，應依法論科。
二、按扣案之螺絲起子及剪刀，係金屬製品，堅硬銳利，足以對人之生命、身體安全
    構成威脅，在客觀上具有危險性，屬刑法第三百二十一條第一項第三款所指之兇
    器。核被告所為，係犯刑法第三百二十一條第一項第三款之攜帶兇器加重竊盜罪
    。被告前後二次竊盜犯行，時間緊接，所犯為構成要件相同之罪名，顯係基於概
    括之犯意反覆為，應依連續犯之規定論以一罪，並加重其刑。被告係持螺絲起子
    竊取車牌乙節，業據其於本院審理時供述明確，公訴人誤認被告係徒手竊取車牌
    ，尚有未恰，併此敘明。又公訴人認被告係累犯，然刑法第四十七條之規定，累
    犯之成立，必須曾受有期徒刑之執行完畢，或受無期徒刑或有期徒刑一部之執行
    而赦免後，五年以內再犯有期徒刑以上之罪者，始足當之，所謂執行完畢，如係
    經假釋出獄者，須在無期徒刑假釋後滿十五年，或在有期徒刑所餘刑期內未經撤
    銷假釋者，其未執行之刑，始得以已執行論，如其為二以上徒刑併執行者，假釋
    所定最低應執行之期間，合併計算之；其所餘刑期，亦應合併計算，此觀刑法第
    七十九條第一項前段、第七十九條之一第一項、第三項之規定甚明。是以，在二
    以上有期徒刑合併執行之情形，經許其假釋出獄者，不論假釋出獄前所執行之期
    間是否已逾其中任一罪之刑期，在假釋期間內均應認為尚未執行完畢；斯時，若
    再犯有期徒刑以上之罪，自不得論以累犯，最高法院著有八十九年度台上字第一
    二三號判決可資參照，查被告於八十九年間因竊盜案件，經本院判處有期徒刑一
    年六月確定，刑期自八十九年五月二日起，至九十年九月七日執行完畢，於翌日
    即九十年九月八日起接續執行另案竊盜罪經本院判處有期徒刑七月，於九十年七
    月十九日交付保安處分假釋出獄，依上開判決意旨，被告之前所犯二罪均應認尚
    未執行完畢而不構成累犯。爰審酌被告有多次竊盜前科、素行不甲、犯罪目的、
    手段、所生損害、惟犯後尚具悔意、坦承不諱、態度甲好等一切情狀，量處如主
    文所示之刑。扣案之螺絲起子、剪刀各一支，為被告所有，供犯罪所用之物，業
    經其供述在卷，爰依法宣告沒收。
據上論斷，應依刑事訴訟法第二百九十九條第一項前段，刑法第五十六條、第三百二
十一條第一項第三款、第三十八條第一項第二款，判決如主文。
中      華      民      國    九十一    年      一      月    二十八    日
                                    台灣屏東地方法院刑事第一庭
                                        審判長法  官  潘正屏
                                              法  官  林世民
                                              法  官  楊中琪
右正本證明與原本無異。
對於本判決如有不服應於收受送達後十日內向本院提出上訴書狀上訴於台灣高等法院
高雄分院並按他造當事人之人數附具繕本。
                                                書記官   謝博興
中      華      民      國    九十一       年     一      月    二十九  日
附錄論罪法條：刑法第三百二十一條第一項第三款
